【裁判字號】    92,交訴,14
【裁判日期】    920501
【裁判案由】    過失致死
【裁判全文】
臺灣臺南地方法院刑事判決                          九十二年度交訴字第一四號
    公  訴  人  臺灣台南地方法院檢察署檢察官
    被      告  甲○○
右列被告因過失致死案件，經檢察官聲請簡易判決處刑（九十一年度偵字第一二七二
九號），本院認不宜由簡易庭處理，改依通常程序審理，判決如左：
    主  文
甲○○從事業務之人，因業務上之過失致人於死，處有期徒刑拾月。
    事  實
一、甲○○係中南客運股份有限公司（下稱中南客運公司）司機，為從事駕駛業務之
    人，其於民國九十一年十一月十九日上午，駕駛中南客運公司車號ＦＺ─０１１
    號營業大客車，沿台南市○○路由北往南方向行駛，於同日上午九時三十五分許
    ，途經西門路與民生路之設有行車管制號誌交岔路口，欲左轉進入東側路口設有
    行人穿越道之民生路時，本應注意汽車行駛時，駕駛人應注意車前狀況並隨時採
    取必要之安全措施，且汽車行近行人穿越道前，應減速慢行，遇有行人穿越時，
    無論有無交通警察指揮或號誌指示，均應暫停讓行人先行通過，而依當時情形，
    客觀上又無不能注意情事，其能注意竟疏未注意民生路東側路口設有行人穿越道
    ，可能會有行人穿越之車前狀況，未減速慢行，仍以時速約三十公里之速度持速
    行駛，並左轉欲進入民生路，適有李徐英沿民生路東側路口行人穿越道由北向南
    步行，自該行人穿越道穿越民生路，迨甲○○發現時已煞避不及，致所駕之營業
    大客車左側車身擦撞到李徐英，造成李徐英倒地並受有創傷性蜘蛛膜下腔出血及
    右側硬腦膜下出血、顱底骨骨折、左足撕裂併壓擊傷、左側脛骨腓骨骨折、骨盆
    骨折、頭皮撕裂傷併身體多處挫傷，經送醫急救後，仍延至同年月二十四日下午
    三時五十五分不治死亡。車禍事故發生後，台南市警察局交通隊員警據報到場處
    理，在警員尚不知何人為肇事車輛之駕駛人前，甲○○主動表示其為駕駛人並自
    首犯行，接受裁判。
二、案經臺灣臺南地方法院檢察署檢察官據報相驗後自動檢舉偵查起訴。
    理  由
一、訊據被告甲○○對於右開時、地駕車擦撞被害人李徐英，致被害人死亡之事實均
    坦承不諱，並有台南市警察局交通隊道路交通事故調查報告表一紙、道路交通事
    故現場蒐證照片三十五幀及國立成功大學醫學院附設醫院診斷證明書一紙在卷可
    資佐證，而被害人李徐英係因本件車禍死亡，亦經臺灣臺南地方法院檢察署檢察
    官督同檢驗員相驗明確，並製有勘驗筆錄、驗斷書及相驗屍體證明書等附卷可憑
    。按汽車行駛時，駕駛人應注意車前狀況及兩車併行之間隔，並隨時採取必要之
    安全措施；汽車行近行人穿越道前，應減速慢行，遇有行人穿越時，無論有無交
    通警察指揮或號誌指示，均應暫停讓行人先行通過，道路交通安全規則第九十四
    條第三項、第一百零三條分別定有明文。查被告係以駕駛營業大客車為業，為富
    有駕駛經驗之人，對於上開交通安全規則自知之甚稔，為其應注意之事項，而肇
    事當時係天候晴朗、日間自然光線、肇事地點為四線道之市區道路、正常號誌四
    岔路口、柏油路面、標線清晰、路面乾燥無缺陷、無障礙物、視距良好，有前開
    道路交通事故調查報告表載明可考，足見依當時狀況，被告客觀上並無不能注意
    之情狀，詎被告應注意且能注意，竟疏未注意該處民生路東側路口設有行人穿越
    道，可能會有行人穿越之車前狀況，未減速慢行，仍以時速約三十公里之速度持
    速行駛並作左轉欲進入民生路，致撞及沿行人穿越道步行穿越道路之被害人，被
    害人並因之倒地不治死亡，被告自有違前開規定之注意義務，其顯有過失，臺灣
    省台南區車輛行車事故鑑定委員會亦同此認定，並鑑定被告甲○○為肇事原因，
    被害人李徐英無肇事因素，有該委員會南鑑字第九二０一五二號鑑定意見書在卷
    可憑。又被害人李徐英係因此次車禍不治死亡，則被告之過失駕駛行為，與被害
    人之死亡結果間，具有相當因果關係，亦無疑義。從而，本件事證已甚明確，被
    告前揭犯行，堪以認定。
二、核被告甲○○所為，係犯刑法第二百七十六條第二項之業務過失致死罪。被告駕
    駛營業大客車行經行人穿越道不依規定讓行人優先通行，因而致被害人死亡，應
    依道路交通管理處罰條例第八十六條第一項之規定，加重其刑；又其肇事後未被
    有偵查權之公務員或機關發覺其為犯嫌前，留在事故現場向到場處理之員警自承
    犯行，進而接受裁判，業經被告供明在卷可按，並有前開道路交通事故調查報告
    表其上之事故現場圖載明可考，被告行為合乎自首之要件，應依刑法第六十二條
    前段減輕其刑，並依法先加後減之。爰審酌被告之品行、應負過失責任之程度、
    造成被害人死亡之結果及其犯後尚能坦承犯行，頗有悔意惟尚未與死者家屬達成
    民事和解等一切情狀，量處如主文所示之刑，以資懲儆。
據上論斷，應依刑事訴訟法第四百五十二條、第二百九十九條第一項前段，道路交通
管理處罰條例第八十六條第一項，刑法第十一條前段、第二百七十六條第二項、第六
十二條前段，罰金罰鍰提高標準條例第一條前段，判決如主文。
本案經檢察官陳俊秀到庭執行職務。
中      華      民      國      九十二      年     五     月     一     日
                                      臺灣臺南地方法院交通法庭
                                          法  官  張  瑛  宗
右正本證明與原本無異。
如不服本判決，應於判決送達後十日內，向本院提出上訴狀。
                                          書記官  陳  志  德
中      華      民      國      九十二      年     五     月     一     日
中華民國刑法第二百七十六條
 (過失致死罪)
因過失致人於死者，處二年以下有期徒刑、拘役或二千元以下罰金。
從事業務之人，因業務上之過失犯前項之罪者，處五年以下有期徒刑或拘役，得併科
三千元以下罰金。


司法院資訊處製作；財團法人民間司法改革基金會備份。
